【裁判字號】    90,易,241
【裁判日期】    900629
【裁判案由】    傷害
【裁判全文】
臺灣宜蘭地方法院刑事判決                            九十年度易字第二四一號
    公  訴  人  臺灣宜蘭地方法院檢察署檢察官
    被      告  丙○○
                乙○○
右列被告因傷害案件，經檢察官提起公訴（九十年度偵字第五二六、一０一七號），
本院判決如左：
    主  文
丙○○傷害人之身體，處有期徒刑肆月，如易科罰金，以參佰元折算壹日。
乙○○無罪。
    事  實
一、丙○○原為尚鼎傢俱行之送貨員，於民國九十年二月五日凌晨一時三十分許，駕
    駛自小貨車至宜蘭市○○路三十四巷三十號潘彼得大廈內為客戶修理傢俱，同日
    凌晨二時二十五分許其欲駕車離去時，經當時值班之大廈管理員乙○○質疑其來
    意，並要求在來賓登記簿上簽名，丙○○聞言認為乙○○懷疑其行徑不良而動怒
    ，竟萌生傷害之犯意，下車走至警衛室，將乙○○強拉至所駕自小貨車後方，出
    拳毆打乙○○之左側頭部，致乙○○向後摔倒在地面，復以手抓住乙○○之領口
    ，以腳踏踹其胸、腹部，造成乙○○受有左耳挫傷紅腫二乘一公分、頭部外傷頭
    皮血腫、胸部挫傷、胸部左側第八、第九肋骨骨折等傷害。
二、案經乙○○訴由宜蘭縣縣警察局宜蘭分局報告本署偵辨。
    理  由
一、訊據被告丙○○對於前揭時、地離去時，因潘彼得大廈管理員乙○○質疑其來意
    ，並要求在來賓登記簿上簽名，而與乙○○發生爭執之事實固供認不諱，惟矢口
    否認有故意傷害乙○○之行為，辯稱：當天伊和乙○○發生爭執，有用手撞乙○○，乙○○因而跌倒，頭撞到地上，但伊並沒有再踹他，後來伊伸手要去拉他時
    ，還被他伸手打到鼻子云云。惟查，右揭犯罪事實，業據被害人即同案被告乙○○於警訊、偵查及本院審理時指稱：當天丙○○於凌晨一時三十分開一部貨車到
    大樓門口，說伊要至潘彼得大廈六樓住戶修理傢俱，伊便開門讓其進入，約過一
    個小時後伊看丙○○還沒出來，也沒有在來賓登記簿上簽名，後來伊看到丙○○
    下樓並坐上小貨車駕駛座，然後要求伊將大門打開，伊看該自小貨車上沒有載任
    何東西，要丙○○在來賓登記簿上簽名，他聽了說伊算什麼，老闆都沒叫他登記
    ，便走向伊把伊拉到車後毆打，先用拳頭打伊左側頭部，把伊弄倒後，又用腳踏
    伊胸口及踢伊右側腹部，伊打他時有用手抓住伊領口，領口很緊，伊很不舒服，
    ，根本沒有還手等語。核與證人即當時目擊部分案發經過之甲○○於警訊及本院
    調查程序時證稱：當時一正在六樓住處上網，聽到有中庭有很吵的聲音，伊從六
    樓窗戶往下看，雖然看到之影像不是很清楚，但可以其中一個人對倒臥之人抬腳
    之動作，但有無踢到伊沒有看到，（事後確認）抬腳的那個人之身形應該是丙○○沒錯，伊打電話到警衛室都沒人接聽，有聽到有人說你不要再打了之話，伊便
    下樓察看，這時他們已經回到警衛室了，伊並未看到乙○○與丙○○有任何拉扯
    情形，事後有很多住戶下樓來看，丙○○還說打人又怎樣，並沒有否認他打人之
    事等情相符，並有證人所提出之陳述狀一件及監視錄影帶一卷附卷為佐，經本院
    勘驗事發過程監視影帶之內容，被告丙○○當時自貨車下車後，便走道警衛室與
    乙○○談話，後來丙○○即動手將乙○○拉到旁邊去，其後超出監視範圍，中間
    過程未攝影到，過了一段時間，乙○○即被丙○○之友人扶進警衛室，亦核與被
    害人丙○○所述過程一致，此外復有乙○○在行政院衛生署宜蘭醫院、羅東博愛
    醫院、羅東聖母醫院就診之診斷證明書共三紙，及前開三家醫院所檢送乙○○之
    病歷資料共三件在卷可按。而依上開資料所示，被害人丙○○於九十年二月五日
    凌晨三時零五分許至宜蘭醫院就診，當時即敘及被人用腳踏及胸部、左臉部、頭
    部很痛，檢視結果左胸部位亦有紅腫現象；同年二月六日至羅東博愛醫院，有左
    胸挫傷及肋骨骨折、頭部外傷、頭皮血腫現象，住院至同年月九日出院；同年二
    月十日復因頭部外傷後遺症有頭暈、昏眩，及胸部挫傷、肋骨骨折而住院至同年
    月十五日出院之情事，被害人乙○○所受傷勢確與其所述遭毆打之部位相符，並
    與證人甲○○證述當時有看到其中一個人（即丙○○）對倒臥之人（即乙○○）
    抬腳之動作乙節相符，足認被害人乙○○確有遭受被告丙○○毆打頭部以腳踏踹
    其胸、腹部，致造成乙○○受有左耳挫傷紅腫二乘一公分、頭部外傷頭皮血腫、
    胸部挫傷、胸部左側第八、第九肋骨骨折之傷害屬實，是被告丙○○前開辯詞，
    顯微臨訟飾卸之詞，不足採信。是本件事證明確，被告犯行看以認定，應依法論
    科。
二、核被告丙○○所為，係犯刑法第二百七十七條第一項之傷害罪。爰審酌被告之素
    行、智識程度，及其僅因細故即動手毆打被害人，並以腳踏踹被害人之胸、腹部
    ，造成乙○○受有左耳挫傷紅腫二乘一公分、頭部外傷頭皮血腫、胸部挫傷、胸
    部左側第八、第九肋骨骨折等傷害，犯後猶未坦承犯行，一再狡詞圖卸，迄未取
    得被害人之原諒或賠償其損失，犯後態度不佳等情狀，量處如主文所示之刑，並
    諭知易科罰金之折算標準。
三、公訴意旨另以：被告乙○○與前揭時、地因故發生爭執，丙○○徒手毆打乙○○
    ，雙方拉扯之際，被告乙○○亦以徒手毆及丙○○，致丙○○受有鼻骨挫傷之傷
    害，因認被告乙○○涉犯刑法第二百七十七條第一項之傷害罪嫌。
四、按犯罪事實應依證據認定之，無證據不得推定其犯罪事實，刑事訴訟法第一百五
    十四條定有明文。而所謂認定犯罪事實之證據，係指足以認定被告確有犯罪行為
    之積極證據而言。雖不以直接證據為限，間接證據亦包括在內，然無論直接或間
    接證據，其為訴訟上之證明，必須於通常之人均不致有所懷疑，得確信其為真實
    之程度者，始得據之為被告有罪之認定。最高法院著有六十九年台上字第四九一
    三號判例、八十二台上字第六五九六號裁判意旨可資參照。查本件公訴人認被告
    庚申涉犯前開犯行，無非係以被害人丙○○之指訴暨所提診斷證明書，及證人甲○○於警訊時證稱案發當時有看見被告二人爭執進而發生拉扯等語，以為論據。
    訊據被告乙○○堅詞否認有何傷害犯行辯稱：當天丙○○把伊拉到車後毆打，先
    用拳頭打伊左側頭部，把伊弄倒後，又用腳踏伊胸口及踢伊右側腹部，伊打他時
    有用手抓住伊領口，領口很緊，伊很不舒服，根本沒有還手，警察到現場處理時
    ，也沒有看到丙○○有受傷等語。經查，被害人丙○○於偵、審中雖指訴稱其要
    伸手將被告乙○○拉起來時，乙○○伸手打到伊鼻子，造成伊鼻骨挫傷云云，然
    其初於警訊中僅稱乙○○向後倒地後，伊見狀伸手拉他一把，剛好被該大廈主任
    委員看到，以為伊出手打他等語，並未指稱再拉被告乙○○時有遭其毆及鼻部乙
    情。而證人甲○○亦於本院調查程序中結證稱伊僅有看到丙○○有抬腳動作，並
    未看到乙○○與丙○○有任何拉扯情形，亦未於警訊中說過有看到其二人拉扯之
    話，經核與卷附甲○○之警訊筆錄，確實並無證人陳稱案發當時有看見被告二人
    爭執進而發生拉扯之陳述。另證人簡寧彥即當日至現場處理之警員亦到庭結證稱
    ：當天伊接獲報案說潘彼得大廈警衛室友人發生爭吵所以去處理，當時丙○○身
    上並沒有傷痕，臉部也沒有看到有傷痕，後來將丙○○帶回警局做筆錄，伊確定
    丙○○剛被帶到派出所時，臉上並沒有受傷，在派出所內時，乙○○遭毆打已送
    到醫院急診，雖然未在場，但他有很多親屬有到派出所，其中有一人有出手毆打
    丙○○之臉部，但因為他們擠成一團耶並未看到是何人打的等語綦詳，是被害人
    丙○○所受之傷害，確可能是在派出所內時，遭乙○○之親友打到所致，並非被
    告乙○○所為。從而綜上所述，應認被告乙○○前開辯稱，尚堪採信，公訴人所
    舉之證據不能證明被告有上開傷害行為，本院亦查無其他積極之證據，足以認定
    被告乙○○有前開傷害丙○○之犯行，不能證明其犯罪，自應依法諭知無罪之判
    決。
據上論斷，應依刑事訴訟法第二百九十九條第一項前段、第三百零一條第一項，刑法
第二百七十七條第一項、第四十一條第一項，罰金罰鍰提高標準條例第一條前段、第
二條，判決如主文。
本案經檢察官林慧到庭執行職務
中      華      民      國      九十      年      六    月    二十九    日
    臺灣宜蘭地方法院刑事第一庭
                                          法  官  林  翠  華
右正本證明與原本無異。
如不服本判決，應於判決送達後十日內，向本院提出上訴狀。（應附繕本）
                                          書記官  賴  宜  君
中      華      民      國      九十      年      七    月      四      日
附錄本案論罪科刑法條全文：
刑法第二百七十七條
傷害人之身體或健康者，處三年以下有期徒刑，拘役或一千元以下罰金。
犯前項之罪，因而致人於死者，處無期徒或七年以上有期徒刑，致重傷者，處三年以
上、十年以下有期徒刑。


司法院資訊處製作；財團法人民間司法改革基金會備份。
